【裁判字號】    97,訴,1023
【裁判日期】    971020
【裁判案由】    毒品危害防制條例
【裁判全文】
臺灣臺北地方法院刑事判決              97年度訴字第1023號
    公  訴  人  臺灣臺北地方法院檢察署檢察官
    被      告  甲○○
                          1號.
上列被告因違反毒品危害防制條例案件，經檢察官提起公訴（九
十七年度毒偵字第一一００號），因被告於本院準備程序中就被
訴事實為有罪之陳述，經本院合議庭裁定改進行簡式審判程序，
本院判決如下：
    主  文
甲○○施用第一級毒品，累犯，處有期徒刑拾月。扣案之第一級
毒品海洛因壹包（不含空包裝袋，驗餘淨重零點壹壹柒柒公克）
沒收銷燬，包裝上開海洛因之空包裝袋壹只沒收。
    事  實
一、甲○○前因竊盜案件，於民國八十六年九月二日經臺灣桃園
    地方法院以八十六年度易字第三三０號判決有期徒刑三月，
    於八十六年十月十三日確定；另因違反肅清煙毒條例案件，
    於八十六年十月十三日經臺灣板橋地方法院以八十六年度訴
    字第七五一號判決判處有期徒刑五年十月，經提起上訴後，
    嗣經臺灣高等法院於八十七年一月八日以八十六年度上訴字
    第六０九０號判決駁回上訴確定；又因詐欺案件，經臺灣板
    橋地方法院於八十六年十月十四日，以八十六年度易字第四
    一七八號判決判處有期徒刑六月，於八十六年十一月十七日
    確定；上開三罪嗣均經臺灣高等法院以九十六年度聲減字第
    一五九二號裁定減刑，並定應執行刑為有期徒刑三年二月確
    定，於九十六年七月十六日執行完畢出監。另因施用毒品案
    件，經臺灣板橋地方法院以九十二年度毒聲字第六三二號裁
    定送觀察勒戒處所觀察、勒戒後，認有繼續施用毒品之傾向
    ，再經同法院以九十二年度毒聲字第一五九五號裁定令入戒
    治處所施以強制戒治一年，嗣經臺灣板橋地方法院以九十二
    年度毒聲字第三二五三號裁定停止戒治，所餘戒治期間付保
    護管束，於九十二年十一月十八日釋放，於九十三年五月二
    十二日交付保護管束期滿視同執行完畢，由臺灣板橋地方法
    院檢察署檢察官於九十三年六月七日以九十三年度戒毒偵字
    第二０九號為不起訴處分確定。詎其猶不知悔改，基於施用
    第一級毒品海洛因之犯意，於前開強制戒治執行完畢後之五
    年內、即九十七年三月十一日為警採尿時回溯二十六小時內
    之某時（扣除為警查獲至採尿時該段期間），在臺北縣中和
    市○○路○段三四巷五五弄十一號二樓之住處，以將海洛因
    摻水後以針筒注射之方式，施用第一級毒品海洛因一次。嗣
    於九十七年三月十一日十九時十分許，在臺北市○○區○○
    街一００號前為警查獲，並扣得第一級毒品海洛因一小包（
    毛重零點三二公克、淨重零點一二公克，驗餘淨重零點一一
    七七公克）。
二、案經臺北市政府警察局萬華分局報請臺灣臺北地方法院檢察
    署檢察官偵查起訴。
    理  由
一、訊據被告甲○○對於前揭事實迭於警詢、本院行準備程序及
    審理時均坦承不諱，且其於九十七年三月十一日為警查獲時
    所採集之尿液，經送臺灣尖端先進生技醫藥股份有限公司濫
    用藥物檢驗中心以酵素免疫分析法初步檢驗，復依氣相層析
    質譜議法確認檢驗結果，確呈鴉片類、嗎啡、可待因陽性反
    應，有該公司於九十七年三月二十六日所出具之濫用藥物檢
    驗報告、臺北市政府警察局偵辦毒品尿液檢體委驗單各一紙
    在卷可稽；另被告為警查獲時所扣得之米白色微潮粉末一袋
    ，經送交通部民用航空局航空醫務中心以氣相層析質譜儀法
    檢驗後，亦確認其中含第一級毒品海洛因成分，毛重零點三
    二公克、淨重零點一二公克、驗餘淨重零一一七七公克，此
    有交通部民用航空局航空醫務中心於九十七年三月二十一日
    所出具之航藥鑑字第０九七一六五七號毒品鑑定書一紙附卷
    可證，足徵被告任意性自白與事實相符，堪以採信。又被告
    曾因施用毒品案件，經臺灣板橋地方法院以九十二年度毒聲
    字第六三二號裁定送觀察勒戒處所觀察、勒戒後，認有繼續
    施用毒品之傾向，再經同法院以九十二年度毒聲字第一五九
    五號裁定令入戒治處所施以強制戒治一年，嗣經臺灣板橋地
    方法院以九十二年度毒聲字第三二五三號裁定停止戒治，所
    餘戒治期間付保護管束，於九十二年十一月十八日釋放，於
    九十三年五月二十二日交付保護管束期滿視同執行完畢，由
    臺灣板橋地方法院檢察署檢察官於九十三年六月七日以九十
    三年度戒毒偵字第二０九號為不起訴處分確定等情，亦有臺
    灣高等法院被告前案紀錄表、臺灣板橋地方法院檢察署九十
    三年度戒毒偵字第二０九號不起訴處分書各一份附卷可參，
    堪認被告確於前開強制戒治執行完畢釋放後之五年內再犯本
    案。綜上，本件事證明確，被告犯行堪以認定。
二、按施用海洛因後會影響記憶能力及自主神經系統，判斷力及
    意志力亦均受限制，甚至引起精神錯亂，抑制呼吸，並具有
    成癮性、濫用性，戒解不易，嚴重戕害人之身心健康，危害
    社會，故依據毒品危害防制條例第二條第二項第一款列為第
    一級毒品，不得非法施用、持有。故核被告所為，係犯毒品
    危害防制條例第十條第一項之施用第一級毒品海洛因罪。被
    告施用第一級毒品海洛因前後持有第一級毒品海洛因之低度
    行為，應為施用之高度行為吸收，不另論罪。又被告前因竊
    盜案件，於八十六年九月二日經臺灣桃園地方法院以八十六
    年度易字第三三０號判決有期徒刑三月，於八十六年十月十
    三日確定；另因違反肅清煙毒條例案件，於八十六年十月十
    三日經臺灣板橋地方法院以八十六年度訴字第七五一號判決
    判處有期徒刑五年十月，經提起上訴後，嗣經臺灣高等法院
    於八十七年一月八日以八十六年度上訴字第六０九０號判決
    駁回上訴確定；又因詐欺案件，經臺灣板橋地方法院於八十
    六年十月十四日，以八十六年度易字第四一七八號判決判處
    有期徒刑六月，於八十六年十一月十七日確定；上開三罪嗣
    均經臺灣高等法院以九十六年度聲減字第一五九二號裁定減
    刑，並定應執行刑為有期徒刑三年二月確定，於九十六年七
    月十六日執行完畢出監等情，有臺灣高等法院被告前案紀錄
    表在卷足憑，其於五年內故意再犯本案有期徒刑以上之罪，
    係屬累犯，應依刑法第四十七條第一項規定加重其刑。爰審
    酌被告不思上進，沾染施用毒品之惡習，且前已因施用毒品
    案件，經觀察、勒戒、強制戒治後，仍未能把握自新機會徹
    底戒除施用毒品之惡習，而再施用足以導致人體機能發生依
    賴性、成癮性及抗藥性等障礙之第一級毒品海洛因，戕害自
    身健康，漠視法令禁制，惟尚能坦承犯行，犯後態度頗佳，
    暨其犯罪動機、手段、施用毒品之次數等一切情狀，量處如
    主文所示之刑，以資懲儆。又扣案之第一級毒品海洛因一包
    （不含空包裝袋，驗餘淨重零點一一七七公克），應依毒品
    危害防制條例第十八條第一項前段規定沒收銷燬之，包裝上
    開海洛因之空包裝袋一只，有防止毒品裸露、逸出及潮濕之
    功用，並便於攜帶使用，為被告所有供犯本罪所用之物，業
    據被告陳明在卷，應依刑法第三十八條第一項第二款之規定
    宣告沒收。
據上論斷，應依刑事訴訟法第二百七十三條之一第一項、第二百
九十九條第一項前段，毒品危害防制條例第十條第一項、第十八
條第一項前段，刑法第十一條、第四十七條第一項、第三十八條
第一項第二款，判決如主文。
本案經檢察官廖先志到庭執行職務。
中    華    民    國    97    年    10    月    20    日
                    刑事第九庭  法  官  劉素如
上正本證明與原本無異。
如不服本判決，應於判決送達後10日內向本院提出上訴狀 (應抄
附繕本)。
                                書記官  陳育君
中    華    民    國    97    年    10    月    20    日
附錄本案論罪科刑法條：
毒品危害防制條例第10條
施用第一級毒品者，處 6 月以上 5 年以下有期徒刑。
施用第二級毒品者，處 3 年以下有期徒刑。
毒品危害防制條例第18條
查獲之第一、二級毒品及專供製造或施用第一、二級毒品之器具
，不問屬於犯人與否，均沒收銷燬之；查獲之第三、四級毒品及
製造或施用毒品之器具，無正當理由而擅自持有者，均沒入銷燬
之。但合於醫藥、研究或訓練之用者，得不予銷燬。
前項合於醫藥、研究或訓練用毒品或器具之管理辦法，由法務部
會同行政院衛生署定之。


司法院資訊處製作；財團法人民間司法改革基金會備份。
